# 境外软件本地化是否可以资本化

提问人：jiuzhou010 时间：2019-07-25 20:07:20
陈版，如果我们外购了境外子公司的一个软件来进行本地化，委托其及几个子公司开发不同的功能点，这个是否还可以资本化？因为是外购软件的使用权，按使用量支付费用了，这样再本地化是否不算开发？

回答人：chenyiwei
这类本地化也属于开发活动。
外购软件成本可资本化计入无形资产；后续发生的本地化开发支出按照无形资产准则关于研究开发支出的一般原则处理。如符合资本化条件的，则可以资本化。

提问人：jiuzhou010 时间：2019-07-26 09:30:12
陈版，外购软件使用权也可以么？

回答人：chenyiwei
可以。